臺灣高雄地方法院刑事判決　　　　　　　94年度易字第1490號
公　訴　人　臺灣高雄地方法院檢察署檢察官
被　　　告　乙○○
被　　　告　甲○○
　　　　　　　　　　　之2
上列被告因竊盜案件，經檢察官提起公訴（94年度偵字第16420
、16880 號），被告於本院準備程序中為有罪之陳述，經合議庭
裁定由受命法官依簡式審判程序獨任審理，本院判決如下：
    主  文
乙○○、甲○○共同連續攜帶兇器竊盜，各處有期徒刑捌月。
    理  由
一、乙○○前於民國93年間因竊盜案件，經本院於93年12月17日
    以93年度簡字第5485號判決判處拘役50日確定，甲○○前於
    91年間亦曾因竊盜案件，經台灣高雄少年法院以91年少護字
    第301 號裁定令入感化教育處所施以感化教育。詎其等均不
    知悔改，復相互基於意圖為自己不法所有之概括犯意聯絡，
    於94年6 月14日清晨4 時許，2 人共乘甲○○所有車牌號碼
    YE P-600號重型機車，前往高雄縣大樹鄉○○路35號前，見
    戊○○所有車牌號碼6462-FB 號自小客車停於路邊，即由甲○○在旁把風，乙○○以其之前從事修車工作習得「斷電」
    開啟車門之技術，將戊○○自小客車前車輪旁電線拉起，藉
    以打開引擎蓋後，再挑出引擎箱電瓶旁之電線，以斷電之技
    術開啟車門後，進入車內，持其所有客觀上足供兇器使用之
    剪刀1 支，將汽車音響之電線剪斷，而竊取戊○○所有之汽
    車音響1 台，得手後，透過網路聊天室喊價的方式，以新台
    幣（下同）1,000 元之價格，將該音響主機出售予姓名年籍
    不詳之人，2 人並朋分該出售價金。嗣於94年7 月15日清晨
    3 時許，乙○○、甲○○承前概括犯意，又欲竊取他人汽車
    音響，惟為防所為竊盜犯行遭人發覺，即又共乘甲○○前開
    重機車，前往高雄縣鳥松鄉○○村○○○路3 巷13-1號，見
    登記胡氏燕所有，實為其夫丁○○使用號碼為J97-606 號機
    車停於該處，便由甲○○在旁把風，乙○○持其所有客觀上
    足供兇器使用之螺絲扳手1 支，將機車車牌之螺絲卸下，而
    竊取該機車車牌1 面，得手後，將甲○○原機車車牌取下置
    於機車置物箱內，改懸掛上開竊得車牌使用，藉以掩人耳目
    。旋於同日4 時許，前往高雄縣仁武鄉○○村○○街56號前
    ，仍由甲○○在旁把風，乙○○循前述相同斷電手法，打開
    陳和同所有車牌號碼UT-5511 號自小客車車門後，持前揭剪
    刀進入車內，剪斷汽車音響之電線，而竊取陳和同所有之汽
    車音響1 台。嗣於同日5 時45分許，2 人騎乘上開機車途經
    高雄縣鳥松鄉○○路與鳥松路口時，為警查獲，始知上情。
二、案經高雄縣政府警察局仁武分局報告台灣高雄地方法院檢察
    署檢察官偵查起訴
　　理  由
一、本件被告乙○○、甲○○所犯係死刑、無期徒刑、最輕本刑
    為3 年以上有期徒刑以外之罪，其於準備程序就前揭被訴事
    實為有罪之陳述，經受命法官告知簡式審判程序之旨，並聽
    取其與公訴人之意見後，本院認無不得或不宜改依簡式審判
    程序進行之處，爰依刑事訴訟法第273 條之1 第1 項、第28
    4 條之1 ，裁定本件由受命法官獨任進行簡式審判程序，合
    先敘明。
二、上開犯罪事實，業經被告乙○○、甲○○於警訊及偵、審中
    坦承不諱，復據被害人戊○○、丁○○、陳和同之子丙○○
    於警訊中指述綦詳，並有被告現場指認竊盜地點之相片4 幀
    、贓物認領保管單2 紙附卷可稽，足認被告乙○○、甲○○
    前開自白核與事實相符，本件事證明確，其等犯行堪以認定
    。
三、查本件被告用以竊取汽車音響及車牌所使用之剪刀、螺絲板
    手，均屬鐵製品，且質地堅硬，客觀上足以對人之生命、身
    體造成危害為兇器，是其等持上揭兇器3 次竊取他人財物，
    所為均係犯刑法第321 條第1 項第3 款之攜帶兇器竊盜罪。
    公訴人對被告竊取陳和同汽車音響，忽略其亦係持兇器為之
    ，而認其等所為係犯刑法第320 條第1 項之普通竊盜罪，尚
    有未恰，惟起訴事實相同，爰依法變更起訴法條。又被告2
    人就上開竊盜犯行間，互有犯意聯絡及行為分擔，為共同正
    犯。又被告先後所為上開3 次竊盜犯行，均時間緊接，方法
    相同，觸犯構成要件相同之罪，顯係基於概括犯意為之，為
    連續犯，依刑法第56條規定以1 罪論，並加重其等之刑。又
    被告二人竊取被害人戊○○汽車音響之犯行，雖未據公訴人
    起訴，然因該部分犯行與前經起訴並經判決有罪之攜帶兇器
    竊盜犯行間，有裁判上一罪之牽連犯關係，應為起訴效力所
    及，本院自應併與審究。爰審酌被告乙○○前於93年間因竊
    盜案件，經本院於93年12月17日以93年度簡字第5485號判決
    判處拘役50日確定，甲○○前於91年間亦曾因竊盜案件，經
    台灣高雄少年法院以91年少護字第301 號裁定令入感化教育
    處所施以感化教育等情，有台灣高等法院被告前案記錄表1
    紙附卷可參，足認其等素行已非良好，正值青年期間，卻不
    思勤勉工作，反欲不勞而獲竊取他人財物，惟念犯後坦承犯
    行，態度尚佳，所竊部分財物業經被害人取回等一切情狀，
    各量處如主文所示之刑。至被告為本件竊盜犯行所持螺絲板
    手及剪刀，係被告乙○○所有，且為供犯罪所用之物等情，
    據被告到庭自承甚明，雖堪信為真，惟該等物品，後於警察
    逮捕被告過程中遺落他處，而未扣案等情，據被告於警訊中
    陳述甚詳，為免日後執行困難，爰不併予宣告沒收，附此敘
    明。
據上論斷，應依刑事訴訟法第273 條之1 第1 項、第299 條第1
項前段、第300 條，刑法第28條、第56條、第321 條第1 項第3
款，判決如主文。
本案經檢察官李門騫到庭執行職務。
中　　華　　民　　國　　94　　年　　10　　月　　27　　日
                  刑事第十二庭  法　官  黃宗揚
以上正本，係照原本作成，證明與原本無異。
如不服本判決，應於判決送達後10日內，向本院提出上訴狀。
中　　華　　民　　國　　94　　年　　10　　月　　27　　日
                                書記官  王壹理
